臺灣臺北地方法院刑事判決　　　　　　　100年度訴字第298號
公　訴　人　臺灣臺北地方法院檢察署檢察官
被　　　告　楊慶雄
上列被告因搶奪等案件，經檢察官提起公訴（100 年度偵字第27
97號、第3468號），於本院準備程序進行中，被告就被訴事實為
有罪之陳述，本院改行簡式審判程序，判決如下：
    主      文
楊慶雄竊盜，累犯，處有期徒刑肆月；又意圖為自己不法之所有
，而搶奪他人之動產，累犯，處有期徒刑拾月。應執行有期徒刑
壹年。
    事實及理由
一、犯罪事實
    楊慶雄前因違反肅清煙毒條例案件，為臺灣板橋地方法院以
    81年度訴字第2073號判處有期徒刑4 年，經臺灣高等法院以
    82年度上訴字第2545號裁判確定，又因違反肅清煙毒條例案
    件，經臺灣士林地方法院以82年度訴字第1177號判處有期徒
    刑3 年8 月確定，上開兩案接續執行，於民國85年5 月10日
    因縮短刑期假釋出監，復因竊盜案件，經撤銷假釋，入監執
    行殘刑，於90年9 月7 日縮短刑期假釋出監，另因竊盜、妨
    害公務及搶奪案件，經撤銷假釋，再入監執行殘刑，前開案
    件並為臺灣板橋地方法院以91年度板簡字第582 號、91年度
    易字第1397號及臺灣士林地方法院以91年度訴字第279 號判
    處有期徒刑3 月、5 月、7 月及1 年確定，經減刑為有期徒
    刑1 月15日、2 月15日、3 月15日及6 月，應執行有期徒刑
    1 年，與前開殘刑接續執行，甫於96年9 月29日縮刑期滿執
    行完畢。楊慶雄仍不知悔改，意圖為自己不法之所有，於99
    年11月11日凌晨6 時許，在臺北市○○區○○街96號前，以
    其自備之機車鑰匙（未扣案，無證據證明為兇器）竊取新北
    市五股區公所所有、交與鍾新龍持有使用之車牌號碼LQ3-78
    2 號普通重型機車，得手後復另行起意，於同日上午7 時許
    ，騎乘上開竊得之機車，至臺北市○○區○○街2 段106 號
    前，見賴吳月人單勢弱不及防備之際，趁機下手搶奪賴吳月
    所有之手提袋（內有已儲值新臺幣【下同】200 元之便利超
    商儲值卡1 張及現金二千一百餘元），得手後旋即逃離現場
    ，嗣鍾新龍及賴吳月報案後，經警循線查獲。
二、認定犯罪事實所憑之證據及理由
(一)、本案被告楊慶雄所犯刑法第320 條第1 項竊盜罪及同法第32
    5 條第1 項搶奪罪，均係死刑、無期徒刑、最輕本刑為3 年
    以上有期徒刑以外之罪，其於準備程序就前揭被訴事實為有
    罪之陳述，經法官告知簡式審判程序之旨，並聽取其與公訴
    人之意見後，本院裁定進行簡式審判程序，是本案之證據調
    查，依刑事訴訟法第273 條之2 規定，不受同法第159 條第
    1 項、第161 條之2 、第161 條之3 、第163 條之1 及第16
    4 條至第170 條規定之限制，合先敘明。
(二)、上開犯罪事實，業經被告於警詢、偵查及本院審理時坦承不
    諱，核與被害人鍾新龍及告訴人賴吳月於警詢時之指述相符
    ，復有監視錄影畫面翻拍照片8 張、贓物認領保管單1 張及
    五股區公所動產詳表1 紙附卷可參，足認被告之自白與事實
    相符，應可採信。綜上，本案事證明確，被告犯行洵堪認定
    ，應依法論科。
三、論罪科刑之理由
(一)、核被告所為，分別係犯刑法第320 條第1 項竊盜罪及同法第
    325 條第1 項之搶奪罪。
(二)、被告所犯竊盜罪及搶奪罪兩罪間，犯意各別，行為互殊，應
    予分論併罰。
(三)、被告前因違反肅清煙毒條例案件，為臺灣板橋地方法院以81
    年度訴字第2073號判處有期徒刑4 年，經臺灣高等法院以82
    年度上訴字第2545號裁判確定，又因違反肅清煙毒條例案件
    ，經臺灣士林地方法院以82年度訴字第1177號判處有期徒刑
    3 年8 月確定，上開兩案接續執行，於85年5 月10日因縮短
    刑期假釋出監，復因竊盜案件，經撤銷假釋，入監執行殘刑
    ，於90年9 月7 日縮短刑期假釋出監，另因竊盜、妨害公務
    及搶奪案件，經撤銷假釋，再入監執行殘刑，前開案件並為
    臺灣板橋地方法院以91年度板簡字第582 號、91年度易字第
    1397號及臺灣士林地方法院以91年度訴字第279 號判處有期
    徒刑3 月、5 月、7 月及1 年確定，經減刑為有期徒刑1 月
    15日、2 月15日、3 月15日及6 月，應執行有期徒刑1 年，
    與前開殘刑接續執行，甫於96年9 月29日縮刑期滿執行完畢
    ，有臺灣高等法院被告前案紀錄表在卷可按，其前受有期徒
    刑執行完畢，於5 年以內故意再犯上開最重本刑均為有期徒
    刑以上之刑之前揭兩罪，均為累犯，應依刑法第47條第1項
    規定，分別加重其刑。
(四)、爰審酌被告素行不佳，不思謀求正當工作賺取所需，以竊盜
    、搶奪等不法手段獲得金錢，嚴重危害社會治安，所為非是
    ，顯未因刑之執行而知警惕，又被告騎乘機車，從旁伺機下
    手搶奪告訴人之手提袋，極可能造成告訴人受拉扯而跌倒或
    遭拖行，被告搶奪所用之手段，危險性甚高，另被告所竊得
    之機車，已經被害人領回，有贓物認領保管單1 張附卷可參
    ，並審酌被告之犯罪動機、目的、手段、所生危害、家庭、
    經濟狀況及其犯罪後坦承全部犯行等一切情狀，分別量處如
    主文所示之刑，並定其應執行之刑。
四、適用法律：
    依刑事訴訟法第273 條之1 第1 項、第299 條第1 項前段，
    刑法第320 條第1 項、第325 條第1 項、第47條第1 項、第
    51條第5 款，刑法施行法第1 條之1 第1 項、第2 項前段，
    判決如主文。
本案經檢察官葉雅婷到庭執行職務。
中    華    民    國   100    年    4     月    25    日
                  刑事第十一庭  法  官  藍家偉
上正本證明與原本無異。
如不服本判決應於收受送達後10日內向本院提出上訴書狀，並應
敘述具體理由；其未敘述上訴理由者，應於上訴期間屆滿後20日
內向本院補提理由書（均須按他造當事人之人數附繕本）「切勿
逕送上級法院」。告訴人或被害人如對於本判決不服者，應具備
理由請求檢察官上訴，其上訴期間之計算係以檢察官收受判決正
本之日期為準。
                                書記官  陳靜君
中    華    民    國   100    年    4     月    25    日
附錄本案論罪科刑所犯法條全文
中華民國刑法第320條
（普通竊盜罪、竊佔罪）
意圖為自己或第三人不法之所有，而竊取他人之動產者，為竊盜
罪，處5  年以下有期徒刑、拘役或 5 百元以下罰金。
意圖為自己或第三人不法之利益，而竊佔他人之不動產者，依前
項之規定處斷。
前二項之未遂犯罰之。
中華民國刑法第325條
（普通搶奪罪）
意圖為自己或第三人不法之所有，而搶奪他人之動產者，處 6
月以上 5 年以下有期徒刑。
因而致人於死者，處無期徒刑或 7 年以上有期徒刑，致重傷者
，處 3 年以上 10 年以下有期徒刑。
第 1 項之未遂犯罰之。